【裁判字號】    89,訴,2133
【裁判日期】    900608
【裁判案由】    偽造文書等
【裁判全文】
臺灣板橋地方法院刑事判決                        八十九年度訴字第二一三三號
    公  訴  人  臺灣板橋地方法院檢察署檢察官
    被      告  甲○○
右列被告等因贓物等案件，經提起公訴（八十九年度偵字第一五五四七、一五八Ｏ八
、一九Ｏ八八號），爰判決如左：
    主  文
甲○○故買贓物，處有期徒刑陸月，如易科罰金，以參佰元折算壹日。
    事  實
甲○○明知乙○○、丙○○（均另行審理）所持有，懸掛ＥＶ－五五九九號車牌之自
小客車係來路不明之贓物，仍於民國（下同）八十七年十一月間，在台北縣三重市○○街三一二號樓下，以新台幣（下同）三十六萬元之代價買受使用，嗣為警於八十九
年二月十四日下午五時許，在台北縣三重市○○街六號前，查獲甲○○，並搜得上開
贓車，始循線查悉上情，經偵查起訴。
    理  由
一、被告甲○○固坦承前揭買受該車之事實，惟否認有何贓物之認識，辯稱：我不知
    道是贓車云云。經查：
  (一)甲○○所買受原車號為ＥＵ－九九九五號、引擎號碼為ＡＡ－ＡＨ一四九四四號
    、車體號碼五ＥＢ－六Ｏ六六號、三陽牌一九九七Ｃ、Ｃ，一九九五年份、棕色
    之自小客車，係財團法人日盛文教基金會（下稱日盛基金會）所有，於八十七年
    七月十三日上午七時三十分許在臺北市○○路○段八十八號前發現失竊，車體號
    碼經變造後，復懸掛丁○○所有之ＥＶ－五五九九號車牌，丁○○係因車輛遇事
    故毀損，而於八十七年七月十日，自行以十五萬元之價格出售全車等節，業據日
    盛基金會科員林長青、富邦產物保險公司理賠專員范發鑫、丁○○分別於警訊、
    偵查中指訴明確，並有車籍資料、車身號碼照片五張等在卷可稽，該車確係贓物
    無疑。
  (二)被告甲○○於警訊中供述：我是在三重市○○街三一二號樓下向丙○○買的，約
    定三十六萬元，有訂買賣契約書，車籍資料都是丙○○交給我等語；復於偵查中
    供述：我當天把現金三十六萬交給丙○○，丙○○把車子連同車籍資料一起交給
    我，簽約時我們一起坐在車上，我坐駕駛座，他坐我旁邊，我親眼看到丙○○在
    車上蓋契約書，見證人也是他寫的等語；嗣於本院調查時供稱：我八十七年十一
    月份在仁愛街的保養場，拿我的車去修理，請老闆幫我估價，丙○○走過來說他
    有一台車可以賣我，當時只有看車，沒有付錢，過了一個禮拜，我又回去保養廠
    ，我們就在保養廠附近簽約，當天我拿十五萬現金給他，並拿身分資料讓他辦過
    戶，辦好後我又給他九萬元，總價是三十六萬沒錯，因為我的舊車被乙○○牽去
    賣了十二萬元，所以只付給丙○○二十四萬（見九十年一月十一日訊問筆錄）；
    另於本院審理時供述：買車當時我不知道乙○○認識丙○○，我是到檢察官偵查
    中才知道云云，被告自警訊偵審中，歷次就交付金錢之數額、締約過程均所述不
    一，且既稱將舊車交給乙○○抵買賣價金十二萬元，卻執詞辯稱買賣當時不知道
    乙○○與丙○○認識云云，顯難採信。
  (三)又共同被告丙○○於警訊中供述：我沒有賣給甲○○這部車，契約書是我簽名沒
    錯，但是我沒有看過車子，因我與乙○○共同從事贓車借屍還魂工作，我負責拆
    車零件、組裝及訂立買賣契約，由乙○○拿去用，我幫乙○○簽這份契約書，其
    他我不知道等語，更足徵乙○○與丙○○商議後，推由丙○○擔任名義上之出賣
    人，而共同出售贓車予甲○○。
  (四)此外，復有汽車買賣契約書、汽車過戶登記書等車籍資料可參，被告甲○○故買
    贓物犯行堪予認定。
二、被告甲○○係犯刑法第三百四十九條第二項故買贓物罪。公訴人認被告與丙○○
    間之買賣係屬虛偽，而起訴被告係犯同條第一項之收受贓物罪，惟該贓車係乙○○與丙○○謀議後，由丙○○擔任名義上之出賣人，共同出售予甲○○，已認定
    如前，又審酌該贓車於買賣當時，僅使用三年，車體完整可供行駛，價值不低，
    乙○○、丙○○應無免費交付被告甲○○使用之理，且被告甲○○自始堅稱其係
    買受，並非免費取得，足堪認定被告係故買贓物而非單純收受，起訴法條應依刑
    事訴訟法第三百條之規定予以變更。爰依刑法第五十七條之規定審酌被告明知為
    贓車而買受使用之犯罪動機、目的、手段及其品性、生活狀況、智識程度、犯罪
    所生之損害，及犯罪後坦承部分犯行，態度尚可等一切情狀，量處如主文所示之
    刑，併依對被告較為有利之修正後刑法第四十一條第一項規定，諭知易科罰金之
    折算標準。
中      華      民      國    九十      年      六      月      八      日
                                          法  官    蕭  一  弘
右正本證明與原本無異。
如不服本判決，應於判決送達後十日內，向本院提出上訴狀。
                                          書記官    郭  玉  芬
中      華      民      國    九十      年      六      月      十四    日
附錄法條：
刑法第三百四十九條
收受贓物者，處三年以下有期徒刑、拘役或五百元以下罰金。
搬運、寄藏、故買贓物或為牙保者，處五年以下有期徒刑、拘役或科或併科一千元以
下罰金。
因贓物變得之財物，以贓物論。


司法院資訊處製作；財團法人民間司法改革基金會備份。
